el: Υφή μπάρας δημητριακών: Μαστιχωτή; Τραγανή; Κριτσανιστή; Συμπαγής; Μαλακή και ρευστή; Ελαφριά; Μαλακή υφή ψησίματος; Άλλο
zh-TW: 穀物棒質地: 有嚼勁; 酥脆; 爽脆; 紮實; 黏稠; 輕盈; 軟烘焙; 其他
lt-LT: Javainių batonėlio tekstūra: Tąsi; Trapi; Traški; Tanki; Lipni; Lengva; Minkštai kepta; Kita
en: Cereal bar texture: Chewy; Crispy; Crunchy; Dense; Gooey; Light; Soft baked; Other
fr: Texture de la barre de céréales: Tendre; Croustillant; Croquant; Dense; Fondant; Léger; Moelleux; Autre
de: Textur des Müsliriegels: Chewy; Knusprig; Crunchy; Kompakt; Klebrig; Leicht; Weich gebacken; Sonstiges
sv: Müslibarens konsistens: Seg; Frasig; Knaprig; Kompakt; Kletig; Lätt; Mjukbakad; Övrigt
sl-SI: Tekstura žitne ploščice: Žvečljiva; Krhka; Hrustljava; Gosta; Lepljiva; Lahka; Mehko pečena; Drugo
tr: Tahıl barı dokusu: Çiğnenebilir; Çıtır; Kıtır; Yoğun; Akışkan; Hafif; Yumuşak pişmiş; Diğer
nb: Tekstur av frokostblandingbar: Seig; Sprø; Knasende; Kompakt; Klissete; Lett; Mykbakt; Annet
fi: Muropatukan koostumus: Sitkeä; Rapea; Erittäin rapea; Tiivis; Tahmea; Kevyt; Pehmeäksi paistettu; Muu
da: Müslibarens tekstur: Sej; Sprød; Crunchy; Tæt; Klistret; Let; Blødbagt; Andet
hr-HR: Tekstura žitne pločice: Mekana; Prhka; Hrskava; Gusta; Ljepljiva; Lagana; Meko pečena; Ostalo
ko: 시리얼바 식감: 쫄깃한 식감; 바삭한 식감; 크런치; 꾸덕한 식감; 끈적한 식감; 가벼운 식감; 소프트 베이크; 기타
pt-BR: Textura da barra de cereal: Macio; Crocante; Muito crocante; Denso; Pegajoso; Leve; Assado macio; Outro
nl: Mueslireep textuur: Taai; Krokant; Knapperig; Compact; Kleverig; Licht; Zacht gebakken; Overig
zh-CN: 谷物棒质地: 有嚼劲; 酥脆; 松脆; 紧实; 软糯; 轻盈; 软烤; 其他
ja: シリアルバーの質感: チューイー; クリスピー; クランチー; ずっしり; ねっとり; 軽い; ソフトベイクド; その他
bg-BG: Текстура на зърнения бар: Дъвчаща; Хрупкава; Хрупкава; Плътна; Лепкава; Лека; Меко изпечена; Други
vi: Kết cấu thanh ngũ cốc: Dai; Giòn xốp; Giòn rụm; Đặc; Mềm dẻo; Nhẹ; Nướng mềm; Khác
pt-PT: Textura da barra de cereais: Mastigável; Crocante; Estaladiço; Denso; Pegajoso; Leve; Cozedura mole; Outra
es: Textura de la barra de cereales: Masticable; Crocante; Crujiente; Densa; Pegajosa; Ligera; Horneada suave; Otra
ru: Текстура злакового батончика: Тягучая; Хрустящая; Хрустящая; Плотная; Вязкая; Лёгкая; Мягкая; Другое
pl: Tekstura batona zbożowego: Ciągnący; Chrupki; Chrupiący; Zbity; Lepki; Lekki; Miękkiego wypieku; Inna
hu: Gabonapehely-szelet textúrája: Puha; Ropogós; Roppanós; Sűrű; Ragacsos; Légies; Lágyra sütött; Egyéb
cs: Textura cereální tyčinky: Žvýkací; Křehká; Křupavá; Hutná; Mazlavá; Lehká; Měkce pečená; Jiná
sk-SK: Textúra cereálnej tyčinky: Žuvacia; Krehká; Chrumkavá; Hutná; Lepkavá; Ľahká; Mäkká; Iné
it: struttura della barretta di cereali: Gommoso; Friabile; Croccante; Compatto; Morbido; Leggero; A pasta morbida; Altro
th: เนื้อสัมผัสของซีเรียลบาร์: หนึบ; กรอบ; กรุบกรอบ; เนื้อแน่น; เยิ้ม; เบา; อบนิ่ม; อื่นๆ
ro-RO: Textură de baton de cereale: Gumată; Fragedă și crocantă; Crocantă; Densă; Lipicioasă; Ușoară; Moale, la cuptor; Altele